# 关于土地一级开发企业收入确认的问题

提问人：小叶子 1990 时间：2019-12-30 08:05:12
请教各位老师，我现在遇到一家土地一级开发企业，主要业务就是做地，企业与政府签订土地整理协议，将生地整理成熟地后，挂牌出让。协议规定了45% 的土地出让价款作为土地补偿费拨付给开发企业。目前企业是将 45%这部分确认为收入。现在的问题是，企业有 2 个项目，均已完成土地整理，并且本年已经出让，其中一个项目目前实际收到 20% 的土地补偿费，另一个项目尚未收到土地补偿费。那么本年是否应该按照土地出让价格的 45%全额确认收入呢？，如不是，按照什么样的方式来确认收入比较合理呢？另外这两个项目虽然已经完成土地出让，但实际前期拆迁安置房部分并没有完成，还有一些公建配套设施也在建，后续仍会有大额支出，确认收入的同时，如何结转成本比较合理呢。

回答人：chenyiwei
协议对补偿款的拨付时间、资金来源等有无约定？以往在土地完成出让并收到出让金以后，到本企业收到补偿款的时间间隔一般多长？如果对尚未收回的金额何时收回有合理保证的，则可按应收金额确认和计量收入。
另外这两个项目虽然已经完成土地出让，但实际前期拆迁安置房部分并没有完成，还有一些公建配套设施也在建，后续仍会有大额支出，故在确认收入时，应将相当于后续预计将发生的成本加上合理毛利的部分予以递延，到后续完成拆迁安置或者建设完成公建配套时，将递延的款项结转为收入。